【裁判字號】    92,上訴,1625
【裁判日期】    920630
【裁判案由】    違反毒品危害防制條例
【裁判全文】
臺灣高等法院高雄分院刑事判決          九十二年度上訴字第一六二五號
    上  訴  人  台灣高雄地方法院檢察署檢察官
    被      告  甲○○
右上訴人因被告違反毒品危害防制條例案件，不服臺灣高雄地方法院九十二年度訴緝
字第一二一號中華民國九十二年六月三十日第一審判決（起訴案號：臺灣高雄地方法
院檢察署八十九年度偵字第六五七０號），提起上訴，本院判決如左：
      主      文
上訴駁回。
      理      由
一、本案經本院審理結果，認原審以不能證明被告甲○○犯罪，諭知無罪判決，核無
    不合，應予維持，並引用原審判決書所記載之理由。
二、檢察官上訴意旨雖又指稱：被告販賣第二級毒品安非他命與薛順利，業經薛順利
    於警訊及偵查中供證明確，嗣薛順利於原審審理時翻異前供，顯係事後迴護被告
    之詞，不足採信，事證明確，被告犯嫌足堪認定，原判決之認事用法尚嫌未洽等
    情。
三、經查，檢察官之認定被告涉有販賣第二級毒品安非他命罪嫌，僅以證人薛順利於
    警訊及偵查中之證言為其論據。惟證人薛順利於警訊及偵查中之陳述，就其向被
    告購買安非他命之時間及地點，均不一致，於原審調查時，又否認向被告購買安
    非他命；是證人薛順利之證言，有重大瑕疵，自不能據以認定被告有販賣安非他
    命之犯行。上訴意旨執前詞指摘原判決不當，為無理由，應予駁回。
四、原判決第三頁第十一行所載，將「安非他命」，誤繕為「非他命」，併予補正。
據上論斷，應依刑事訴訟法第三百六十八條、第三百七十三條，判決如主文。
本案經檢察官王登榮到庭執行職務。
中    華    民    國     九十二     年      十一      月     十  八     日
                              臺灣高等法院高雄分院刑事第五庭
                                  審判長法官  吳水木
                                        法官  趙文淵
                                        法官  洪慶鐘
右正本證明與原本無異。
如不服本判決應於收受本判決後十日內向本院提出上訴書狀，其未述上訴理由者，
並得於提起上訴後十日內向本院補提理由書狀（均須按他造當事人之人數附繕本)「
切勿逕送上級法院」。
                    書記官  彭筱瑗
中    華    民    國     九十二     年      十一      月     二  十     日
                                                                        Ｆ
附件：
臺灣高雄地方法院刑事判決                        九十二年度訴緝字第一二一號
    公  訴  人  臺灣高雄地方法院檢察署檢察官
    被      告  甲○○  男  二十六歲（民國○○○年○月○○日生）
                        住高雄市○○區○○里○○○路生旺巷九０之六號
                        居高雄市前金區生旺巷九十號之六
                        （現因他案在臺灣高雄監獄行中）
                        身分證統一編號：Ｅ一二二五一五號
    指定辯護人  本院公設辯護人  黃文德
右列被告因違反毒品危害防制條例案件，經檢察官提起公訴（八十九年度偵字第六五
七０號），本院判決如左：
    主  文
甲○○無罪。
    理  由
一、公訴意旨略以：被告甲○○為意圖牟利，基於概括犯意，於八十八年十二月中旬
    某日，在高雄市市○○路台灣高雄地方法院對面五百西西木瓜牛奶店，及於八十
    八年十二月底某日，在高雄市○○○街與成功路口，以一小包一千元之價格，販
    賣第二級毒品安非他命與薛順利二次。嗣警員於八十九年二月九日查獲薛順利（
    另由本署檢察官偵辦）施用第二級毒品安非他命，始據薛順利之供述而查悉上情
    ，因認被告甲○○涉犯毒品危害防制條例第四條第二項之販賣第二級毒品罪。
二、按犯罪事實應依證據認定之，無證據不得推定其犯罪事實；又不能證明被告犯罪
    ，應諭知無罪之判決，刑事訴訟法第一百五十四條、第三百零一條第一項定有明
    文。又認定犯罪事實應憑積極證據，倘積極證據不足以為不利於被告事實之認定
    時，即應為有利被告之認定，更不必有何有利之證據，最高法院三十年上字第八
    一六號著有判例，所謂「積極證據足以為不利被告事實之認定」，依據同院七十
    六年臺上字第四九八六號判例意旨，係指據為訴訟上證明之全盤證據資料，在客
    觀上以達於通常一般之人均不致於有所懷疑，而得確信被告確曾犯罪之程度；若
    未達到此一程度，而有合理懷疑之存在時，即無從為被告有罪之確信。
三、本件公訴人認被告涉有販賣安非他命之嫌，無非係以證人薛順利於警訊及偵查中
    指稱曾經向被告購買安非他命之指述為其論斷之依據。訊據被告甲○○堅決否認
    有販賣安非他命之犯行，辯稱：與薛順利十、五六歲就認識，但是不常往來，並
    未販賣安非他命給薛某，不知其為何如此指稱等語。經查：
(一)、證人薛順利於八十九年二月九日警訊中固然指稱：「於八十八年十二月中旬在市
    ○路法院對面的五百CC木瓜牛奶內以新台幣（下同）一千元之價錢向甲○○（年
    約二十四歲，住前金區林投里）購買安非他命吸食，另外於八十八年十二月底在
    前金二街與成功路口以一千元向甲○○購買安非他命吸食。甲○○有留行動電話
    0000000000給我，並向我說明要吸食安非他命就向他購買，隨時要買
    安非他命隨時都不用等，所以我才以0000000000聯絡甲○○向他購買
    安非他命吸食」等語。然其嗣後於偵查中則稱：「八十八年十二月間在成功路與
    前金二街以一千元買一包安非他命，另一次八十九年一月在法院附近馬路買一包
    一千元」等語（見八十九年八月二十二日偵查筆錄），嗣後於本院審理時則改稱
    ：「我請他（指被告）幫我買安非他命。當時我在公共電話亭打電話約被告出來
    ，請他幫我買，他打電話給他的朋友，他朋友來時，我拿錢給他，他全數交給對
    方，並且將對方交給他的安非他命交給我。（總共透過被告取得安非他命幾次？
    ）二次。第二次是在前金二街與成功路口。我打電話給他，他說看看他朋友有沒
    有空，他打電話給他朋友，情形詳如前述第一次所述。（為何找被告替你買？）
    我在路上遇到他，我問他是否仍有施用，請他幫我買。（在警訊中說被告留行動
    電話給你，要吸安非他命都找他買，都不用等？）我的意思是說我都請被告幫我
    買的。」等語（見本院九十年一月十六日筆錄），是證人非但先後於警訊及偵查
    中關於二次向被告購買安非他命之時間供述有所出入，所稱購買非他命之地點又
    恰相反，更與其在本院審理時所描述之購買方式大不相同，其中，證人是直接與
    被告為交易抑或透過被告找來他人購買毒品之情結相去甚遠，一般人當不致將二
    者混為一談，然證人卻先後為不同之供述，顯見其供詞確有重大瑕疵。
(二)、再者，毒品危害防制條例第十七條規定：犯第四條第一項至第三項、第五條第一
    項至第三項、第六條第一項至第三項、第七條第一項至第三項、第八條第一項至
    第三項、第十條或第十一條第一項、第二項之罪，供出毒品來源，因而破獲者，
    得減輕其刑。則販賣、施用或持有毒品之人，如供出毒品之來源因而破獲者，既
    得藉以要求寬典減輕其刑，為擔保其所為不利於對向共犯之陳述之真實性，尤應
    有足以令人確信其陳述為真實之補強證據。然查本件並無其他證據足以佐證證人
    先後不一之供述，且被告為警查獲之時，亦未扣得毒品、分裝袋或磅秤等販賣毒
    品之器具，又經本院於八十九年訴字第二九八五號案件調查中，調閱證人所稱向
    被告購買安非他命之時用以聯繫電話之通聯紀錄，亦因逾保存期限該公司無從提
    供，有遠傳電信股份有限公司九十年一月十九日回函可憑。
(三)、綜上所陳，本件證人之證言，顯有瑕疵可指且乏證據足以為佐證，自難以之為認
    定被告有罪之唯一依據，此外，並查無其他積極證據足以顯示被告確有如公訴人
    所指販賣安非他命之犯行，揆諸首揭說明，自應為被告無罪之諭知。
據上論斷，應依刑事訴訟法第三百零一條第一項，判決如主文。
中      華      民      國    九十二    年      六      月     三十     日
                                  臺灣高雄地方法院刑事第四庭
                                      法  官    卓立婷
右正本證明與原本無異。
如不服本判決，應於判決送達後十日內，向本院提出上訴狀。
                                      書記官    李春慧
中      華      民      國    九十二    年      七      月      四      日


司法院資訊處製作；財團法人民間司法改革基金會備份。
